臺灣高雄地方法院刑事判決　　　　　　　 96年度易字第221號
公　訴　人　臺灣高雄地方法院檢察署檢察官
被　　　告　丁○○
上列被告因竊盜案件，經檢察官提起公訴（95年度偵字第21292
、24825 號），嗣因被告就被訴事實為有罪之陳述，本院並聽取
當事人之意見後，改依簡式審判程序進行，判決如下：
    主  文
丁○○共同犯攜帶兇器竊盜罪，處有期徒刑陸月，如易科罰金，
以新台幣壹仟元折算壹日。扣案油壓剪壹支、手提袋壹只，均沒
收。
    事  實
一、丁○○與丙○○（綽號「阿明」，業經本院判處有期徒刑6
    月）共同基於意圖為自己不法所有之竊盜犯意聯絡，於民國
    95 年8月10日下午3 時50分許，由丙○○攜帶其所有對於人
    之生命、身體、安全具有危險性可供凶器使用之油壓剪1 支
    ，騎乘車牌號碼XN P—206 號輕型機車搭載丁○○，共同前
    往高雄市前金區○○○路15號「高興大樓」13樓頂層處，並
    由丙○○以上開油壓剪剪斷該處行動電話基地台避雷針接地
    線之方式，竊取該大樓之電纜線17公斤（每公斤價值約新台
    幣200 元），再裝入丁○○預先準備之手提袋內而共同竊盜
    得逞，欲以該竊得之電纜線變賣圖利，迨丁○○、丙○○二
    人回到該址1 樓欲共乘前揭機車離去之際，適為該大樓管理
    員甲○○發覺，丙○○見事跡敗露欲加速逃離現場時，經甲○○以手拉住內裝上開贓物之手提袋不放，致使丁○○與丙○○共乘之上開機車倒地，甲○○亦因此倒地受有擦傷（傷
    害部分未據告訴），丙○○遂乘隙騎乘上開機車逃逸，丁○○則遭當場逮獲報警處理，並扣得上開電纜線（業經前揭大
    樓管理員甲○○領回）及塑膠手提袋1 只。嗣經丁○○供出
    同夥丙○○，為警循線於95年8 月24日上開11時10分許，至
    高雄市○○區○○街260 號2 樓202 室，將丙○○拘提到案
    ，並扣得丙○○供竊取上開電纜線所用之油壓剪1 支，而悉
    上情。
二、案經高雄市政府警察局移送臺灣高雄地方法院檢察署檢察官
    偵查起訴。
    理  由
壹、程序方面：
    按本件被告丁○○所犯係死刑、無期徒刑、最輕本刑為3 年
    以上有期徒刑以外之罪，其於準備程序就前揭被訴事實為有
    罪之陳述，經受命法官告知簡式審判程序之旨，並聽取其與
    公訴人之意見後，本院認無不得或不宜改依簡式審判程序進
    行之處，爰依刑事訴訟法第273 條之1 第1 項、第284 條之
    1 ，裁定本件由受命法官獨任進行簡式審判程序，合先敘明
    。
貳、實體方面：
一、上開犯罪事實業據被告丁○○於本院審理時坦承不諱，核與
    被告丙○○於警詢所指述之分工竊盜情形（見警(二)卷第1 至
    5 頁），及證人即前開大樓管理員甲○○於警詢、偵查中所
    證述之上開電纜線遭竊情節（見警(一)卷第3 頁、第3 頁背面
    ，偵字第21292 號卷第27、28頁）均相符，且有前開大樓管
    理員甲○○領回上開失竊電纜線所立具之贓物認領保管單（
    見警(一)卷第17頁）、前揭電纜線遭竊之現場照片23張（見警
    (一)卷第11至16頁）附卷可稽，及被告丙○○所有供行竊所用
    之上開油壓剪、被告丁○○所有供行竊所用之上開手提袋1
    只扣案可證，堪認被告丁○○之自白與事實相符。本案事證
    明確，被告丁○○上開犯行堪予認定。
二、查前開油壓剪1 支，既能將上開電纜線予以剪斷，顯見該器
    械質地堅硬，若持以行兇，客觀上均足以對人生命、身體、
    安全構成危險性，係屬兇器無訛。核被告丁○○所為，係犯
    刑法第321 條第1 項第3 款之攜帶兇器竊盜罪。被告丁○○
    與丙○○（業經本院判處有期徒刑6 月）間，就上開攜帶兇
    器竊盜犯行，有犯意聯絡及行為分擔，均應論以共同正犯。
三、爰審酌被告丁○○正值壯年，卻不思以己力獲取所需，竊取
    他人財物欲變賣得利，造成他人財物上之損害，自屬可議，
    惟念其犯後坦承犯行，態度良好，且所竊得之上開財物，復
    已歸還被害人，有贓物認領保管單可參，所生損害業已減輕
    等一切情狀，酌情量處如主文所示之刑，並斟酌所竊財物價
    值，諭知如易科罰金以新臺幣1, 000元折算1 日，以資懲儆
    。另扣案上開油壓剪1 支，係被告丙○○所有；扣案上開手
    提袋1 只，則係被告丁○○所有；均係被告丙○○、丁○○
    二人共犯前揭加重竊盜罪所用之物，業據被告丙○○、丁○○供明在卷，均應依刑法第38條第1 項第2 款規定宣告沒收
    。至扣案箝子2 支（扣押物品清單，見偵字第22923 號卷第
    14頁），被告丙○○、丁○○均否認係渠等所有，復無證據
    證明與本件竊盜案有何關連性，故本院不予沒收，附此敘明
    。
據上論斷，應依刑事訴訟法第273條之1第1項、第284條之1、第
299 條第1 項前段，刑法第28條、第321 條第1 項第3 款、第41
條第1 項前段、第38條第1 項第2 款，刑法施行法第1 條之1 ，
判決如主文。
本案經檢察官乙○○到庭執行職務。
中　　華　　民　　國　　96　　年　　2 　　月　　27　　日
                  刑事第三庭    法　官  郭瓊徽
以上正本證明與原本無異。
如不服本判決，應於收受送達後10日內向本院提出上訴書狀。
中　　華　　民　　國　　96　　年　　3 　　月　　1 　　日
　 　　　　　　　　　　　       書記官  陳瓊芳
附錄
中華民國刑法第321條
 （加重竊盜罪）
 犯竊盜罪而有左列情形之一者，處6月以上、5年以下有期徒刑：
 一  於夜間侵入住宅或有人居住之建築物、船艦或隱匿其內而犯
     之者。
 二  毀越門扇、牆垣或其他安全設備而犯之者。
 三  攜帶兇器而犯之者。
 四  結夥三人以上而犯之者。
 五  乘火災、水災或其他災害之際而犯之者。
 六  在車站或埠頭而犯之者。
 前項之未遂犯罰之。
